【裁判字號】    92,台上,528
【裁判日期】    920320
【裁判案由】    給付貨款
【裁判全文】
最高法院民事裁定                                九十二年度台上字第五二八號
    上  訴  人  文亮營造有限公司
    法定代理人  顏燕卿
    訴訟代理人  林雅儒律師
    被 上訴 人  國統混凝土股份有限公司
    法定代理人  陳建華
右當事人間請求給付貨款事件，上訴人對於中華民國九十一年十二月四日台灣高等法
院台中分院第二審判決（九十一年度重上字第一號），提起上訴，本院裁定如左：
    主  文
上訴駁回。
第三審訴訟費用由上訴人負擔。
    理  由
按對於第二審判決上訴，非以其違背法令為理由，不得為之。又提起上訴，上訴狀內
應記載上訴理由，表明原判決所違背之法令及其具體內容，暨依訴訟資料合於該違背
法令之具體事實，民事訴訟法第四百六十七條、第四百七十條第二項定有明文。而依
同法第四百六十八條規定，判決不適用法規或適用不當者，為違背法令；依同法第四
百六十九條規定，判決有該條所列各款情形之一者，為當然違背法令。是當事人提起
上訴，如依民事訴訟法第四百六十八條規定，以第二審判決有不適用法規或適用法規
不當為理由時，其上訴狀或理由書應表明該判決所違背之法令條項，或有關判例、解
釋字號，或成文法以外之習慣或法理等及其具體內容，暨係依何訴訟資料合於該違背
法令之具體事實；如以民事訴訟法第四百六十九條所列各款情形為理由時，其上訴狀
或理由書應表明該判決有合於各該條款規定情形之具體內容，及係依何訴訟資料合於
該違背法令之具體事實。上訴狀或理由書如未依上述方法表明，或其所表明者顯與上
開法條規定不合時，即難認為已合法表明上訴理由，其上訴自非合法。本件上訴人對
第二審判決提起上訴，雖以該判決違背法令為由，惟核其上訴理由狀所載內容，徒就
原審取捨證據、認定事實之職權行使所論斷：被上訴人主張上訴人自民國八十九年九
月起至九十年五月止向伊訂購混凝土，伊已送貨至工地，經上訴人工地監工王勝平核
對出貨數量後在請款單簽收，而上訴人尚積欠貨款新台幣（下同）六百七十五萬八千
一百元未付之事實，有請款明細表可稽，且與證人王勝平之證詞相符，堪信為真實。
上訴人雖辯稱：伊向業主承包之道路災修工程，其中預拌混凝土部分之工程款僅二百
七十八萬零九十九元，被上訴人竟請求混凝土款六百七十五萬八千一百元，不符論理
法則云云。惟參諸證人王勝平之證詞，被上訴人送至工地之混凝土係由上訴人之工地
主任王勝平簽收，顯為上訴人施工時所購買，至混凝土由非上訴人公司之工人施工使
用，乃上訴人內部調配使用之問題，上訴人所辯不足採信。從而，被上訴人本於買賣
之法律關係，請求上訴人給付貨款六百七十五萬八千一百元本息，為有理由，應予准
許等情，指摘為不當，並就原審已論斷者，泛謂為理由不備，而非表明該判決所違背
之法令及其具體內容，暨依訴訟資料合於該違背法令之具體事實，難認其已合法表明
上訴理由。依首揭說明，應認其上訴為不合法。
據上論結，本件上訴為不合法。依民事訴訟法第四百八十一條、第四百四十四條第一
項、第九十五條、第七十八條，裁定如主文。
中      華      民      國    九十二    年      三      月     二十     日
                              最高法院民事第七庭
                                  審判長法官  徐  璧  湖
                                        法官  朱  建  男
                                        法官  蘇  達  志
                                        法官  沈  方  維
                                        法官  黃  秀  得
      右正本證明與原本無異
                                              書  記  官
中      華      民      國    九十二    年      四      月      一      日


司法院資訊處製作；財團法人民間司法改革基金會備份。
